【裁判字號】    90,判,1482
【裁判日期】    900822
【裁判案由】    綜合所得稅
【裁判全文】
最  高  行  政  法  院  判  決                    九十年度判字第一四八二號
    原      告  乙○○
    訴訟代理人  甲○○
    被      告  財政部臺灣省中區國稅局
    代  表  人  楊重華
右當事人間因綜合所得稅事件，原告不服行政院中華民國八十八年十二月十七日台八
十八訴字第四五六一九號再訴願決定，提起行政訴訟。本院判決如左︰
    主  文
原告之訴駁回。
訴訟費用由原告負擔。
    事  實
緣原告民國（以下同）八十二及八十三年度綜合所得稅結算申報，被告以原告及其配
偶謝黃秀富係天慶育樂股份有限公司（以下簡稱天慶公司）之股東，天慶公司以八十
一年度出售土地增益新臺幣（下同）二五○、八二一、一○三元轉列資本公積，嗣八
十二年五月及十一月間分別將其中一三○、○○○、○○○元及一二○、○○○、○
○○元轉增資配股予各股東，並分別於八十二年五月十五日及八十三年三月十五日辦
理減資一三○、○○○、○○○元及一五○、○○○、○○○元，旋於八十三年九月
二十七日向臺北市政府建設局註銷公司登記，被告以其減資金額超過增資金額，顯係
利用增、減資方式將出售土地增益分配予股東以規避稅賦，乃依財政部八十四年三月
二十二日台財稅第八四一六一一四四六號函釋，以天慶公司八十二及八十三年度減資
收回股票金額及八十三年度清算所得分配剩餘財產金額，歸戶各股東當年度之營利所
得，核定原告及其配偶八十二及八十三年度營利所得為五、二○○、○○○元及四、
九五八、○○○元，併課其各該年度綜合所得稅，並以原告八十二年度綜合所得稅結
算申報，漏報上開營利所得及利息所得合計五、二○七、三四○元，逃漏所得稅額一
、八五二、七一四元，及八十三年度漏報上開營利所得及租賃所得合計五、二八四、
六九五元，逃漏所得稅額一、六一五、三三五元（復查及訴願決定誤載為一、五七三
、九一三元），依行為時所得稅法第一百十條第一項規定按所漏稅額處○．五倍罰鍰
計九二五、五○○元及七八六、九○○元（計至百元止）。原告不服，就營利所得併
課綜合所得稅及罰鍰部分，申經復查結果，未准變更，提起訴願、再訴願，遞遭駁回
，遂提起本件行政訴訟。茲摘兩造訴辯意旨如次：
原告起訴意旨略謂：一、按公司以資本公積轉增資於「營業存續期間內」辦理減資以
現金收回利用資本公積轉增資之股票，乃「證券交易所得」，與公司於「解散清算後
」以現金收回利用資本公積轉增資之股票，屬清算所得（營利所得）有別，除經財政
部前後三次解釋外，另行政法院亦有判決可資參照，謹簡述如下：（一）查「公司辦
理減資以現金收回原利用資本公積轉增資配發之增資股票，經核非屬盈餘分配，而屬
該項股票轉讓之性質，證券交易在證券交易所得停徵所得稅期間，證券交易所得可免
徵所得稅」。又「股份有限公司處分固定資產（土地）之溢價收入應列入資本公積，
股東取得公司利用資本公積轉增資配發之記名股票，於取得時，免予計入當年度所得
課徵所得稅，但股東嗣後將此類股票轉讓時，應按全部轉讓價格作為轉讓年度之證券
交易所得，依所得稅法第四條之一規定自七十九年一月一日起停止課徵所得稅。」分
別為財政部六十九年五月八日臺財稅第三三六九四號函及八十一年五月二十九日臺財
稅第八一○一四○○一一號函釋示有案。依前揭兩函令釋示，公司於「營業存續期間
內」辦理減資以現金收回或股東私自轉讓資本公積轉增資配發之股票，均屬停徵所得
稅之證券交易所得，而非屬公司「解散清算後」之清算所得（營利所得）。又前揭函
令亦有編入八十三年版所得稅法令彙編第一百四十二頁及第九十八頁，依財政部八十
三年八月三十一日臺財稅第八三一六○七六六一號函規定應有適用效力（八十七年版
該兩函雖未編入，惟本案行為時係在八十二年及八十三年，且該兩函因係闡明法規之
原意依司法院釋字第二八七號解釋仍應可適用）。（二）又財政部八十四年三月二十
二日臺財稅第八四一六一一四四六號函釋示：「公司辦理清算以土地交易增益轉列資
本公積並辦理增資，其無償配發股份金額，非屬股東原出資額，依本部（六二）臺財
稅第三一六○四號函規定，此部分所分派之剩餘財產，應全數作為股東分派年度之投
資收益或營利所得申報課徵所得稅」。又行政法院八十六年度判字第一○二號判決：
「資本公積轉增資配發之股票，其轉讓之所得為證券交易所得，股東取得公司解散清
算後所分配之剩餘財產，於減除原出資額部分，應全數作為股東分派年度之投資收益
或營利所得」依前揭函令與判決之意旨甚明，其亦應係指公司於「解散辦理清算時」
，公司帳上之資本額除股東原始出資額外，尚含有以資本公積轉增資之資本，而公司
於「清算後」，股東取得清算人所分派之剩餘財產，除原始出資額免課稅外，其超過
原始出資額部分，如有包括清算後以現金收回利用資本公積轉增資部分，始依財政部
六十二年三月二日臺財稅第三一六○四號函規定，將該轉增資之資本額作為剩餘財產
，再依財政部六十五年十二月七日臺財稅第三○五三三號函規定計算清算年度之個別
股東之應稅清算所得額課徵所得稅，而在「營業存續期間內」以現金收回轉增資配發
之股票依稅捐稽徵法第一條之一規定，則應優先適用財政部六十九年五月八日臺財稅
第三三六九四號函及八十一年五月二十九日臺財稅第八一○一四○○一一號函規定認
定為「證券交易所得」始為適法。（三）再依財政部賦稅署八十八年一月六日臺稅一
發第八八一八九四三三五號函釋略以「公司以出售資產提充之資本公積於八十三年辦
理轉增資配發股票予股東復於八十四年隨即辦理減資以現金收回該股票之行為期間，
財政部六十九年五月八日臺財稅第三三六九四號函及八十一年五月二十九日臺財稅第
八一○一四○○一一號函均屬有利於納稅義務人之有效釋函，雖未編入「八十七年版
所得稅法令彙編」，納稅人仍得據以主張援引適用，至於財政部八十四年三月二十二
日臺財稅第八四一六一一四四六號函係適用於「公司辦理清算時．．．。」（四）財
政部賦稅署函釋已明確核示，公司於「營業存續期間內」辦理減資以現金收回利用資
本公積轉增資之股票應適用財政部六十九年五月八日臺財稅第三三六九四號函及八十
一年五月二十九日臺財稅第八一○一四○○一一號函釋示認定為「證券交易所得」，
而公司於「解散辦理清算後」以現金收回利用資本公積轉增資之股票，始依財政部八
十四年三月二十二日臺財稅第八四一六一一四四六號函示以「清算所得（營利所得）
」課徵股東清算年度之所得稅。二、依財政部臺北市國稅局所屬中正稽徵所八十七年
八月十三日財北國稅中正資字第八七一一六○一號函復天慶公司故董事長葉松成稱略
以：該天慶公司於八十二年及八十三年以現金收回利用資本公積轉增資而配發之股票
，而以八十二年九月十八日之減資資本額一三○、○○○、○○○元，及八十三年二
月十五日清算前減資之資本額一五○、○○○、○○○元減除清算完結日八十三年十
月十八日之分配剩餘財產四、一七六、二三三．五○元不足原出資額五○、○○○、
○○○元部分四五、八二三、六六六．五○元之差額一○四、一七六、三三三．五○
元分別認列為八十二年與八十三年之全體股東應稅清算營利所得額，並依各股東之出
資比例計算營利所得，通報股東之戶籍所在地稽徵機關，歸課各股東各該年度之綜合
所得稅。從上函觀之，補徵原告八十二年及八十三年度綜合所得稅之系爭「清算營利
所得」係天慶公司於「營業存續期間內」二次減資以現金收回資本公積轉增資股票，
依前揭財政部六十九年五月八日臺財稅第三三六九四號函及八十一年五月二十九日臺
財稅第八一○一四○○一一號函與財政部賦稅署八十八年一月六日臺稅一發第八八一
八九四三三五號函規定應屬「證券交易所得」，惟中正稽徵所竟違法以清算後之「清
算營利所得」通報，致違法課徵原告八十二年度及八十三年度綜合所得稅及科處罰鍰
。三、天慶公司於八十三年九月二十三日申請解散註銷，於八十三年十二月五日清算
完結，並經臺北地方法院民事處於八十四年三月十四日以北院民勇八十三司三三三字
第六九四九號函准予備查，而其二次辦理減資以現金收回利用資本公積轉增資股票之
日期係分別在八十二年九月十八日及八十三年三月十五日均屬於「營業存續期間內」
之行為，並非在天慶公司八十三年九月二十二日「解散清算時」之行為，應無前揭財
政部八十四年三月二十二日臺財稅第八四一六一一四四六號函之適用，惟中正稽徵所
卻違誤認定為解散清算後之「清算營利所得」，顯亦屬錯誤。四、天慶公司於八十二
年辦理增資前原登記資本額（即股東原出資額）為五、○○○、○○○元，資本公積
二五○、八二一、一○三元，第一次於八十二年五月十四日以資本公積一三○、○○
○、○○○元轉增資，增資後之資本額為一八○、○○○、○○○元，資本公積為一
二○、八二一、一○三元，於八十二年九月十八日辦理減資一三○、○○○、○○○
元，由天慶公司以同額之現金收回減資之股票，減資後之資本額回復為五○、○○○
、○○○元。第二次於八十二年十一月五日以資本公積一二○、○○○、○○○元轉
增資，增貸後之資本額為一七○、○○○、○○○元，資本公積為八二一、一○三元
，於八十三年三月十五日辦理減資一五○、○○○、○○○元（其中含有股東原出資
三○、○○○、○○○元及以資本公積轉增資額一二○、○○○、○○○元）亦由天
慶公司以同額現金收回減資之股票、減資後之資本額為二○、○○○、○○○元，資
本公積一、五七二、一○三元（原為八二一、一○三元加另外處分財產增益轉入數七
五一、○○○元）。由上可知，天慶公司於八十三年九月二十三日解散清算時之資本
額，不但股東原始出資額由五千萬元減少為二千萬元，且亦未含有以資本公積轉增資
之資本，當無前揭財政部八十四年三月二十二日臺財稅第八四一六一一四四六號函所
稱以「資本公積轉增資配股」於清算時所分派之剩餘財產應列為股東營利所得課稅之
情事。惟中正稽徵所卻以「營業期間存續期間內」二次減資收回資本公積轉增資股票
之行為，違誤認定為「清算時分派剩餘財產」而核定為清算營利所得課徵原告之所得
稅及科處罰鍰，顯屬錯誤。五、天慶公司八十三年九月二十二日清算前之資本額為二
○、○○○、○○○元，資本公積為一、五七二、一○三元，其於八十三年十二月五
日解散清算，經被告核定清算所得為虧損一七五、○七六元，應納清算所得稅為零元
。清算後資產總額為四、一七六、二三三．五○元，負債總額，清算費用，清算人之
報酬均為零元。依財政部六十五年一月二十七日臺財稅第三○五三三號函規定計算股
東應稅之清算所得額為零元，惟中正稽徵所卻違誤分別以天慶公司於「營業存續期間
內」二次辦理減資之減資額，即八十二年九月十八日減資額一三○、○○○、○○○
元核定為天慶公司全體股東八十二年度應稅清算營利所得額及以八十三年三月十五日
之減資額一五○、○○○、○○○元加八十三年十二月五日解散清算之剩餘財產四、
一七六、二三三．五○元減原登記資本額五○、○○○、○○○元之餘額一○四、一
七六、三三三．五○元核定為天慶公司全體股東八十三年度應稅清算營利所得額，不
但與前述之計算公式不符，且將清算所得分為兩年度亦顯不合常情，又被告將上述天
慶公司二次於「營業存續期間內」辦理減資行為，乃「證券交易所得」，違誤以「解
散清算時」之「清算營利所得」認定亦與前揭財政部六十九年五月八日臺財稅第三三
六九四號函與八十一年五月二十九日臺財稅第八一○一四○○一一號函及財政部賦稅
署八十八年一月六日臺稅一發第八八一八九四三三五號函之規定不符。六、又依前所
述之財政部四件解釋函及鈞院之判決意旨觀之，天慶公司兩次於「營業存續期間內」
辦理減資收回資本公積轉增資股票之行為。原告不應課徵所得稅及被科處罰鍰，其理
由如下：（一）天慶公司以資本公積辦理轉增資及減資共兩次，第一次係在八十二年
五月十四日辦理增資，八十二年九月十八日辨理減資。第二次係於八十二年十一月五
日辦理增資，八十三年三月十五日辦理減資，兩次增資、減資行為期間均在「營業存
續期間內」辦理，並非在解散清算時，有以現金向股東收回資本公積轉增資股票行為
，自無適用財政部八十四年三月二十二日臺財稅第八四一六一一四四六號函課徵所得
稅之依據。（二）天慶公司二次減資、收回資本公積轉增資股票行為，係在財政部六
十九年五月八日臺財稅第三三六九四號函及八十一年五月二十九日臺財稅第八一○一
四○○一一號函之有效適用期間內作為，依前揭財政部賦稅署八十八年一月六日臺稅
一發第八八一八九四三三五號函示應以「證券交易所得」，是以原告未申報並繳納所
得稅，應屬合法。（三）天慶公司於八十三年九月二十三日申請解散註銷，於八十三
年十二月五日清算完結，此時財政部八十四年三月二十二日臺財稅第八四一六一一四
四六號函尚未公布，依法令不能追溯既往原則及依稅捐稽徵法第一條之一規定，應適
用有利於納稅義務人之規定，是以有關天慶公司二次於「營業存續期間內」之減資行
為，自不能適用財政部八十四年三月二十二日臺財稅第八四一六一一四四六號函之規
定。（四）天慶公司於八十三年九月二十三日申請解散註銷清算時之資本額僅二千萬
元，較成立登記之股東原出資五千萬元，少三千萬元，是以解散清算時資本科目內之
資本額，已無資本公積轉增資之資本存在，當無於「解散清算時」以現金向股東收回
利用資本公積轉增資股票之情事，亦應無「清算營利所得」之發生。又天慶公司之清
算所得業經被告核定為虧損一七五、○七六元，縱依財政部八十四年三月二十二日臺
財稅第八四一六一一四四六號函亦無課徵所得稅及科處罰鍰之餘地。（五）惟被告及
中正稽徵所於八十七年八月十三日，明知天慶公司在上述八十二年及八十三年間於「
營業存續期間內」辦理增資，減資僅有財政部六十九年五月八日臺財稅第三三六九四
號函及八十一年五月二十九日臺財稅第八一○一四○○一一號函可資適用，應認定為
「證券交易所得」，更明知依稅捐稽徵法第一條之一規定不能追溯適用財政部八十四
年三月二十二日臺財稅第八四一六一一四四六號函示認定為天慶公司之「解散清算後
」之「清算營利所得」，進而於八十七年八月十三日以財北國稅中正資字第八七○一
一六○一號函將天慶公司前述二次於「營業存續期間內」辦理減資屬「證券交易所得
」違誤以「清算營利所得」通報股東戶籍所在地國稅局課徵所得稅並按漏報科處罰鍰
，顯屬違法。綜上所述，請求判決撤銷原處分及一再訴願決定等語。
被告答辯意旨略謂：壹、營利所得部分：一、本件被告以天慶公司於八十二年間利用
資本公積轉增資後，再辦理減資，減資時以等同現金收回資本公積轉增資配發之股票
，而收回之股票不再轉讓，並隨即註銷公司登記且向財政部台北市國稅局辦理營利事
業所得稅決、清算事宜，該公司以現金收回資本公積轉增資配發股票及清算行為，與
將出售土地增益分配予各股東實無二致，非所稱屬股票轉讓性質，原核定依財政部八
十四年三月二十二日台財稅第八四一六一一四四六號函釋，按原告及其配偶八十二及
八十三年度取得之營利所得五、二○○、○○○元及四、九五八、○○○元，併課原
告各該年度綜合所得稅，並無不合。至天慶公司以現金收回資本公積轉增資配發之股
票，並隨即辦理公司註銷，核屬公司清算行為，與財政部六十九年五月八日台財稅第
三三六九四號函釋所稱股票轉讓性質，尚難援引比附。另天慶公司股東於該公司辦理
減資時取得等同該公司所付收回資本公積轉增資配發之股票價金，應認屬股東之轉投
資收益或營利所得，予以課徵所得稅，方為合理。又天慶公司資本公積之來源，係出
售土地之增益，該公司藉辦理增資配發股票，再以現金收回股票辦理減資，等同收回
是項轉增資配股，其性質與分配盈餘性質（即將出售土地之增益分配予股東）相若，
況該公司利用資本公積轉增資後，再辦理減資，隨即辦理註銷營業登記及公司解散登
記，其於減資時以等同現金收回資本公積配發之股票，此舉顯係規避稅捐之核課，所
訴核不足採。二、依卷附天慶公司八十及八十一年度營利事業所得稅核定通知書暨八
十二及八十三年度營利事業所得稅結算申報書等影本，天慶公司於上開年度之營業收
入均申報為○元，顯見該公司無經營其登記事項之營業事實，並年年處於虧損情形；
又天慶公司將其八十一年度出售土地增益轉列資本公積，旋於八十二年五月間增資、
減資，復於八十二年十一月間再增資，八十三年三月間再減資，並於八十三年九月間
向台北市政府建設局申請註銷公司登記，惟其減資金額超過增資金額，顯係利用增、
減資方式將出售土地增益分配予股東以規避稅賦，依實質課稅原則，天慶公司顯係利
用現金收回資本公積轉增資配發股票及清算方式，將其出售土地增益分配予各股東，
即非屬股票轉讓性質，自無財政部六十九年五月八日台財稅第三三六九四號及八十一
年五月二十九日台財稅第八一○一四○○一一號函釋之適用，亦與財政部賦稅署八十
八年一月六日台稅一發第八八一八九四三三五號函意旨無違。三、再查觀天慶公司之
資本公積增資及減資時序表，八十二年四月十日股東常會決議增資一三、○○○、○
○○元，八十二年四月二十日董事會決議以八十二年五月十四日為增資基準日，惟八
十二年四月二十一日股東臨時會又決議減資一三○、○○○、○○○元，顯違常理。
該公司未完成增資程序，即又決議減資，洵難認定其有因業務需要而增資減資之事實
；另依公司法第一百七十二條規定，股東臨時會之召集，應定十日以上之期間前通知
各股東。是本案天慶公司於八十二年四月十日股東常會決議增資一三○、○○○、○
○○元，隔天又通知股東減資，且該公司自八十年度以來均無營業額，其於兩年短時
間內陸續多次增資、減資顯有違常理，原核定實質歸課其股東營利所得並無違誤。
貳、罰鍰部分：查原告八十二及八十三年度綜合所得稅結算申報，漏報其夫妻來自天
慶公司營利所得五、二○○、○○○元及四、九五八、○○○元，被告依行為時所得
稅法第一百十條第一項規定分別裁處罰鍰九二五、五○○元及七八六、九○○元，經
查並無不合。參、綜上，原告取自天慶公司減資獲配之款項，確屬其八十二、八十三
年度之營利所得。原告漏未申報，被告依法追徵及裁處其漏稅罰鍰並無違誤，原告起
訴請求撤銷洵無可採等語。
    理  由
按公司股東所分配之股利為營利所得，應併計個人綜合所得總額課徵個人綜合所得稅
，為行為時所得稅法第十三條及第十四條第一項第一類所規定。又公司辦理清算，其
以土地交易增益轉列資本公積並辦理增資無償配發股份金額，非屬股東原出資額，依
財政部（六二）台財稅第三一六○四號函規定，此部分所分派之剩餘財產，應全數作
為股東分派年度之投資收益或營利所得申報課徵所得稅，財政部八十四年三月二十二
日台財稅第八四一六一一四四六號函釋有案。次按納稅義務人已依本法規定辦理結算
申報，但對依本法規定應申報課稅之所得額有漏報或短報情事者，處以所漏稅額兩倍
以下之罰鍰，為行為時所得稅法第一百十條第一項所規定。查，天慶公司七十七年間
購進新竹縣芎林鄉○○○段多筆土地，於八十一年間出售，並將售地增益二五○、八
二一、一○三元轉列資本公積，且於八十二年間利用資本公積辦理轉增資兩次金額分
別為一三○、○○○、○○○元及一二○、○○○、○○○元，隨即於八十二、八十
三年度辦理減資以現金收回資本公積轉增資配發之股票金額分別為一三○、○○○、
○○○元、一五○、○○○、○○○元，並於八十三年九月二十七日向臺北市政府建
設局註銷公司登記，嗣經查獲，被告乃依首揭函釋規定，按該公司八十二、八十三年
度減資收回股票金額及八十三年度清算所得分配剩餘財產金額，分別歸課各股東當年
度營利所得，其中原告及其配偶取得八十二年度營利所得額五、二○○、○○○元、
八十三年度營利所得金額四、九五八、○○○元，並歸課其當年度綜合所得稅，並以
原告八十二及八十三年度綜合所得稅結算申報，漏報上開營利所得、八十二年度利息
所得七、三四○元及八十三年度租賃所得二九九、六九五元，逃漏所得稅額八十二年
度一、八五二、七一四元及八十三年度一、六一五、三三五元，除依法發單追徵，併
依行為時所得稅法第一百十條第一項規定處罰鍰計九二五、五○○元及七八六、九○
○元（計至百元止），與首揭規定尚無不合。原告起訴意旨詳如事實欄所載，其要點
略謂：(一)系爭所得係天慶公司辦理減資而以現金收回原利用資本公積轉增資配發之股
票，依財政部六十九年五月八日台財稅字第三三六九四號函釋，屬股票轉讓性質，係
屬證券交易所得，並非盈餘分配，而證券交易所得自七十九年一月一日起停止課徵所
得稅，被告引用財政部八十四年三月二十二日台財稅字第八四一六一一四四六號函釋
課徵其營利所得，有違行為時稅捐稽徵法第一條之一規定及租稅法定主義。(二)本件尚
未確定，應有稅捐稽徵法第一條之一之適用，應按財政部六十九年五月八日台財稅第
三三六九四號函釋規定核課等語。然查：(一)天慶公司於八十二年間利用資本公積轉增
資後，再辦理減資，其於減資時以等同現金收回資本公積轉增資配發之股票，且收回
之股票不再轉讓，並隨即註銷公司登記及向被告辦理營利事業所得稅決、清算事宜，
是此舉以現金收回資本公積轉配發增資股票與清算作為及將出售土地增益分配予各股
東行為實無二致，尚非原告所稱之係屬股票轉讓性質，是原核定依首揭函釋規定，按
原告及其配偶取得之營利所得五、二○○、○○○元（八十二年度）及四、九五八、
○○○（八十三年度），併課其當年度綜合所得稅，並無不合。(二)天慶公司八十及八
十一年度營利事業所得稅核定通知書暨八十二及八十三年度營利事業所得稅結算申報
書等影本，天慶公司於上開年度之營業收入均申報為○元，顯見該公司無經營其登記
事項之營業事實，並年年處於虧損情形；又天慶公司將其八十一年度出售土地增益轉
列資本公積，旋於八十二年五月間增資、減資，復於八十二年十一月間再增資，八十
三年三月間再減資，並於八十三年九月間向臺北市政府建設局申請註銷公司登記，惟
其減資金額超過增資金額，顯係利用增、減資方式將出售土地增益分配予股東以規避
稅賦，依實質課稅原則，天慶公司顯係利用現金收回資本公積轉增資配發股票及清算
方式，將其出售土地增益分配予各股東，即非屬股票轉讓性質，自無財政部六十九年
五月八日台財稅第三三六九四號及八十一年五月二十九日台財稅第八一○一四○○一
一號函釋之適用，亦與財政部賦稅署八十八年一月六日台稅一發字第八八一八九四三
三五號函意旨無違。原告所稱天慶公司辦理增、減資係在八十二及八十三年度營業存
續期間內，並非解散清算時，自無首揭財政部八十四年三月二十二日台財稅第八四一
六一一四四六號函釋之適用等情，與事實不符，尚不足採信。綜上所述，被告核定原
告短漏報其本人及其配偶取自天慶公司八十二年度營利所得五、二○○、○○○元及
利息所得七、三四○元，核定短漏稅額一、八五二、七一四元，並依法處罰鍰九二五
、五○○元；另漏報八十三年度營利所得四、九五八、○○○元及租賃所得二九九、
六九五元，核定短漏稅額一、六一五、三三五元，並依法處罰鍰七八六、九○○元於
法尚無不合，復查決定、訴願決定、再訴願決定遞予維持原處分並無違誤，原告起訴
意旨經查無理由，應予駁回。
據上論結，本件原告之訴為無理由，爰依行政訴訟法施行法第二條、行政訴訟法第九
十八條第三項前段，判決如主文。
中    華    民    國      九十      年      八        月    二十二      日
                    最 高 行 政 法 院  第 五 庭
                                審 判 長 法  官      廖  政  雄
                                         法  官      趙  永  康
                                         法  官      林  清  祥
                                         法  官      鍾  耀  光
                                         法  官      姜  仁  脩
右  正  本  證  明  與  原  本  無  異
                                         法院書記官  莊  俊  亨
中    華    民    國      九十      年      八        月    二十三      日


司法院資訊處製作；財團法人民間司法改革基金會備份。
